# 请教一下关于金融资产重分类的事情

提问人：donney_lixc 时间：2019-03-21 16:37:10
1 、第十九条 在初始确认时，企业可以将非交易性权益工具投资指定为以公允价值计量且其变动计入其他综合收益的金融资产，并按照本准则第六十五条规定确认股利收入。该指定一经做出，不得撤销 第二十条在初始确认时，如果能够消除或显著减少会计错配，企业可以将金融资产指定为以公允价值计量且其变动计入当期损益的金融资产。该指定一经做出，不得撤销。
2 、第二十七条企业改变其管理金融资产的业务模式时，应当按照本准则的规定对所有受影响的相关金融资产进行
请问一下，这两条是不是矛盾啊，前 2 条说不得撤销，后面又说可以重分类？

回答人：chenyiwei
此处的重分类仅针对债权性投资资产，即其合同现金流量特征满足 “基本借贷安排” 条件。不满足该条件的金融资产不得依据该章规定进行重分类。所以并不矛盾。